臺灣新北地方法院板橋簡易庭民事簡易判決
111年度板簡字第294號
原      告  蔡夢軒  
兼  訴  訟
代  理  人  王育陞  
被      告  李○安    （真實姓名及年籍資料均詳卷）
兼  法  定
代  理  人  李○慶    （真實姓名及年籍資料均詳卷）
兼  上一人
訴訟代理人  林○音    （真實姓名及年籍資料均詳卷）
上列當事人間請求侵權行為損害賠償事件，於中華民國111年10
月4日言詞辯論終結，本院判決如下：
    主 文
一、被告應連帶給付原告甲○○新臺幣41,935元，及自民國111年1
    月11日起至清償日止，按年息5%計算之利息。
二、被告應連帶給付原告乙○○新臺幣38,434元，及自民國111年1
    月11日起至清償日止，按年息5%計算之利息。
三、原告其餘之訴駁回。
四、訴訟費用由被告連帶負擔25%；由原告甲○○負擔60%；餘由原
    告乙○○負擔。
五、本判決第一、二項得假執行。但被告如以新臺幣41,935元為
    原告甲○○、以新臺幣38,434元為原告乙○○預供擔保，得免為
    假執行。
    事實及理由
壹、程序事項:
    本件被告李○安為民國00年0月出生，未滿18歲，依兒童及少
    年福利與權益保障法第69條第2項規定，不得揭露足以識別
    其等身分之資訊（真實姓名年籍詳卷），先予說明。
貳、實體事項:
一、原告主張:被告李○安於110年5月16日下午1時15分許，騎乘
    自行車行經新北市○○區○○路0段000號道路前，由人行道往車
    道方向行駛，由路外駛入道路，未讓車道上騎乘車號000-00
    00普通重型機車（下稱本件機車）的原告甲○○先行，而其突
    然切入車道，原告甲○○為免嚴重撞擊因而閃避摔車，致使原
    告甲○○受有右肩及四肢多處挫傷及擦傷，乘客即原告乙○○受
    有右手與雙膝多處挫傷及擦傷、右膝撕裂傷(下稱本件車禍)
    。由於被告李○安於上開行為時未成年，被告李○慶、被告林
    ○音為其法定代理人，依民法第187條規定亦應與被告李○安
    負連帶損害賠償責任。爰依據侵權行為損害賠償及法定代理
    人連帶責任之規定，聲明:㈠被告三人應連帶給付原告甲○○新
    臺幣(下同)226,702元，及自111年1月11起至清償日止按年
    息5%計算之利息。㈡被告三人應連帶給付原告乙○○85,434元
    ，及自111年1月11起至清償日止按年息5%計算之利息。
二、被告均抗辯:關於修車費用部分，原告甲○○的車輛應該還在
    保固範圍內，且所開立的估價單亦非合法營業之店家，難以
    認定原告所請求之金額合理。原告甲○○所請求之不能工作損
    失，除了醫生開立應該照護3天部分外，其他沒有必要性。
    原告乙○○的傷疤修復費用，也未經診斷證明說是必要醫療。
    聲明:原告之訴駁回。
三、兩造不爭執的事項(本院卷第221-222頁):
㈠、本件車禍經鑑定後，被告李○安的行為為本件肇事原因，原告
    2人無肇事因素，被告李○安的行為有過失，因其未成年，其
    與其法定代理人依法應對原告2人負連帶賠償責任(侵權行為
    )。
㈡、若原告請求有理由，有理由之部分，遲延利息起算日為111年
    1月11日。
㈢、兩造不爭執以下所列之費用項目、數額如下:
編號 項目 數額 備註 1 原告甲○○醫療費用(含診斷證明書費用) 8,720元 被告不爭執 2 原告乙○○醫療費用(包含醫材) 5,634元 被告不爭執 3 原告甲○○支出的事故鑑定費用 3,000元 被告不爭執 4 原告甲○○不能工作的損失 原告甲○○主張16,404元 原告主張不能工作日數共9日，被告同意給付3日。 5 原告甲○○的機車修復費用 原告甲○○主張98,578元 被告同意給付6115元 6 原告乙○○的疤痕醫美修復費用 原告乙○○主張12,800元 被告爭執此筆之必要性。 7 原告甲○○的精神慰撫金 原告甲○○主張100,000元 被告不爭執項目，爭執數額 8 原告乙○○的精神慰撫金 原告乙○○主張60,000元 被告不爭執項目，爭執數額 
四、本案爭執點為(本院卷第222-223頁):
㈠、原告甲○○向被告請求連帶賠償不能工作之損失，是否有理？
    若有，可得請求之金額為多少？
㈡、原告甲○○向被告請求連帶賠償修復機車之損失，是否有理？
    若有，可得請求之金額為多少？
㈢、原告甲○○得向被告請求連帶賠償的精神慰撫金數額，以多少
    為合理？
㈣、原告乙○○向被告請求連帶賠償疤痕醫美修復費用，是否有理
    ？若有，可得請求之金額為多少？
㈤、原告乙○○得向被告請求連帶賠償的精神慰撫金數額，以多少
    為合理？
㈥、原告2人分別得請求被告連帶賠償之金額為多少？
五、本院之判斷:
㈠、原告甲○○得向被告請求連帶賠償不能工作的損失4,100元:
１、本件被告並不爭執原告甲○○得請求不能工作之損失，僅係爭
    執得請求之金額、日數，合先說明。本件原告甲○○所提出的
    診斷證明書上記載「傷口照護至少3天」(本院卷第27頁)，
    且被告亦不爭執原告可請求3日之工作損失，本院審酌原告
    甲○○之薪資為每月41,000元(詳見本院卷第75頁)，被告不能
    工作3日，相當該月有1/10之日數無法工作，所損失金額經
    計算後為4,100元(計算式:41,000x 3/30)。
２、又原告甲○○另主張其在家休養之日數為9日，然此部分未見原
    告甲○○提出診斷證明書、醫師證明等客觀證據來佐證原告甲
    ○○確實有在家休養9日之必要，故原告甲○○此部分之主張，
    尚難憑採。
３、至原告甲○○另主張其因就醫回診、調解、參與車禍責任鑑定
    而須請假3天，此部分亦屬不能工作損失等情，本院審酌原
    告甲○○請假單上記載就醫回診的日期為110年6月16日(本院
    卷第71頁)，然原告甲○○並沒有詳實舉證其確實有要在工作
    時間、且需要一整天請假就醫的需求、必要性，故此部分之
    請求本院尚難准許。又調解、參與鑑定之期日，係原告甲○○
    為維護自身權益而循司法程序解決糾紛，本需耗費之成本，
    屬原告為主張權利所必然伴隨之支出，此為法治社會解決私
    權紛爭制度設計所不得不然，亦難認此與被告李○安之侵權
    行為間具相當因果關係，故原告請求被告賠償此部分金額，
    並無理由。
㈡、原告甲○○向被告請求連帶賠償修復機車之損失6,115元:
１、本件原告甲○○請求被告應連帶給付修復機車之費用98,578元
    ，並提出寶翔車業企業社之估價單為證(本院卷第65頁；估
    價日期為110年5月18日，估價單上記載之地址為:新北市○○
    區○○路00號)，然寶翔汽車企業社早已於108年6月20日歇業
    ，且新北市○○區○○路00號之地址亦非寶翔車業企業社，此有
    卷附之商工登記資料查詢列印、照片可證(本院卷第197-199
    頁)，故本院認為此開估價單，已經毫無公正、客觀性可言
    ，本院無從採信原告甲○○所述，故關於原告甲○○主張本件機
    車的修復費用為98,578元乙節，尚難逕予認定為真實。
２、本院雖認原告甲○○所提出的估價單及此部分主張尚難採信，
    惟本件被告同意給付修車費用6,115元(本院卷第205、220頁
    )，故原告仍得向被告請求連帶賠償修復機車之損失6,115元
    。
㈢、原告甲○○得向被告請求連帶賠償的精神慰撫金數額為20,000
    元:
　　按被害人因身體、健康受侵害，致受有非財產上之損害者，
    雖亦得請求賠償，惟酌定精神慰撫金之多寡時，應斟酌被害
    人及加害人雙方之身份、資力、經濟狀況、加害程度、被害
    人所受痛苦及其他各種情形，以核定相當之數額。本件原告
    甲○○因本件車禍事故致其身體受有傷害，已造成其生活起居
    之不便，精神、身體、健康及生活品質應均受有一定程度之
    痛苦及影響，其依民法第195條第1項前段規定請求被告賠償
    非財產上之損害，核屬有據。經查，原告甲○○名下無任何房
    屋、土地或有價證券，收入狀況如本院卷第75頁薪資單所示
    ，本院另審酌被告李○安為未成年人，名下無任何財產或收
    入，而其法定代理人即被告李○慶、林○音名下均有財產且有
    收入(詳見不公開卷，具體數字涉及個人隱私，不予揭露)，
    且原告甲○○因本件車禍事故受傷，傷口照護至少3天，已經
    影響其日常生活及精神，並考量兩造之身分、地位等一切情
    狀，認原告請求之精神慰撫金以20,000元為適當，逾此數額
    之主張，則無理由。
㈣、原告乙○○向被告請求連帶賠償疤痕醫美修復費用有理由，金
    額為12,800元:
　　原告乙○○因本件車禍而受有右手、雙膝多處挫傷及擦傷、右
    膝撕裂傷，此有診斷證明書為證(本院卷第33-35頁)，又原
    告乙○○因前開傷勢目前尚留有疤痕，亦經醫療院所診斷無訛
    （本院卷第37頁）。原告乙○○因本件車禍所生之疤痕，對原
    告日常生活、美觀均有影響，應可認原告乙○○確實有支出除
    疤費用之必要。原告並已提出聖仁皮膚科診所之醫療費用收
    據、診斷證明書，證明除疤費用每次1,600元，需要6-8次（
    本院卷第37、101頁），故原告請求除疤費用12,800元(即1,
    600元，共8次)的除疤費用，為有理由。被告雖辯稱此部分
    費用應可由強制汽車責任保險負擔，然未提出任何證據以實
    其說，自難認此部分抗辯可採。
㈤、原告乙○○得向被告請求連帶賠償的精神慰撫金數額為20,000
    元:
　　按被害人因身體、健康受侵害，致受有非財產上之損害者，
    雖亦得請求賠償，惟酌定精神慰撫金之多寡時，應斟酌被害
    人及加害人雙方之身份、資力、經濟狀況、加害程度、被害
    人所受痛苦及其他各種情形，以核定相當之數額。本件原告
    乙○○因本件車禍事故致其身體受有傷害，已造成其生活起居
    之不便，精神、身體、健康及生活品質應均受有一定程度之
    痛苦及影響，其依民法第195條第1項前段規定請求被告賠償
    非財產上之損害，核屬有據。經查，原告乙○○名下無任何房
    屋、土地，但有有價證券及收入(詳見不公開卷，具體數字
    涉及個人隱私，不予揭露)，本院另審酌被告李○安為未成年
    人，名下無任何財產或收入，而其法定代理人即被告李○慶
    、林○音名下均有財產且有收入(詳見不公開卷，具體數字涉
    及個人隱私，不予揭露)，且原告乙○○因本件車禍事故受傷
    ，尚須除疤治療，已經影響其日常生活及精神，並考量兩造
    之身分、地位等一切情狀，認原告請求之精神慰撫金以20,0
    00元為適當，逾此數額之主張，則無理由。
㈥、原告甲○○、乙○○得請求被告連帶賠償之金額，分別為41,935
    元、38,434元:
１、原告甲○○得請求被告連帶賠償之金額合計為41,935元【計算
    式：8,720元（醫療費用診斷證明書費用）＋3,000元（事故
    鑑定費用）＋4,100元（原告甲○○不能工作的損失）＋6,115（
    原告甲○○的機車修復費用）＋20,000元（精神慰撫金）＝41,9
    35元】。
２、原告乙○○得請求被告連帶賠償之金額合計為38,434元【計算
    式：5,634元（醫療費用、醫材）＋12,800元（除疤費用)+20
    ,000元（精神慰撫金）＝38,434元】。  
３、又本件並無證據顯示原告甲○○、乙○○有請領強制汽車責任保
    險理賠金，故無庸扣除，併此敘明。 
六、綜上所述，原告甲○○、乙○○依侵權行為之法律關係，向被告
    分別請求：㈠被告應連帶給付原告甲○○41,935元，及自111年
    1月11日起至清償日止，按年息5％計算之利息。㈡被告應連帶
    給付原告乙○○38,434元，及自111年1月11日起至清償日止，
    按年息5％計算之利息部分，為有理由，應予准許，逾此範圍
    之請求，為無理由，不應准許。
七、本件係民事訴訟法第427條第2項第11款所定之簡易訴訟案件
    ，依同法第389條第1項第3款，本院就原告勝訴部分，職權
    宣告假執行。又依民事訴訟法第392條第2項，酌定相當之金
    額，使被告3人能以提出相當之擔保金的方式免為假執行。
八、本件事證已臻明確，兩造其餘攻防方法及所提證據，核與判
    決結果不生影響，爰不予逐一論駁，併此敘明。
九、訴訟費用負擔之依據：民事訴訟法第79條、第85條第1項、
    第2項。
中　　華　　民　　國　　111 　年　　10　　月　　25　　日
    　　　　　　　　　　　臺灣新北地方法院板橋簡易庭
                              法  官  沈易
以上正本係照原本作成。
如不服本判決，應於送達後20日內，向本庭（新北市○○區○○路0
段00巷0號）提出上訴狀並表明上訴理由，如於本判決宣示後送
達前提起上訴者，應於判決送達後20日內補提上訴理由書（須附
繕本）。如委任律師提起上訴者，應一併繳納上訴審裁判費。
中　　華　　民　　國　　111 　年　　10　　月　　26　　日
                              書記官  劉美蘭